【裁判字號】    98,抗,125
【裁判日期】    980218
【裁判案由】    聲請撤銷緩刑
【裁判全文】
臺灣高等法院刑事裁定                   98年度抗字第125號
抗  告  人
即  聲請人  臺灣宜蘭地方法院檢察署檢察官
受  刑  人  甲○○
上列抗告人因聲請撤銷緩刑案件，不服臺灣宜蘭地方法院中華民
國98年1月12日裁定（98年度撤緩字第3號），提起抗告，本院裁
定如下：
    主  文
抗告駁回。
    理  由
一、聲請人臺灣宜蘭地方法院檢察署檢察官聲請意旨略以：受刑
    人甲○○因犯詐欺罪， 前經臺灣宜蘭地方法院於民國97年7
    月29 日以97年度訴字第215號刑事判決判決甲○○連續犯詐
    欺取財罪，處有期徒刑1年，緩刑5年，並於緩刑期內支付被
    害人一定金額，於97年8月22日判決確定， 惟受刑人經臺灣
    宜蘭地方法院檢察署傳喚、拘提無著，認其行為已違反刑法
    第74條第2項第3款之規定，情節重大，足認原宣告之緩刑難
    收其預期之效果，而有執行刑罰之必要，爰依刑事訴訟法第
    476條之規定，聲請將上述緩刑之宣告予以撤銷等語。
二、按「受二年以下有期徒刑、拘役或罰金之宣告，而有下列情
    形之一，認以暫不執行為適當者，得宣告二年以上五年以下
    之緩刑，其期間自裁判確定之日起算：三、向被害人支付相
    當數額之財產或非財產上之損害賠償。」、「受緩刑之宣告
    而有下列情形之一，足認原宣告之緩刑難收其預期效果，而
    有執行刑罰之必要者，得撤銷其宣告：四、違反第七十四條
    第二項第一款至第八款所定負擔情節重大者」，刑法第74條
    第2項第3款、第75條之1第1項第4款分別定有明文。 查本件
    受刑人甲○○因犯詐欺取財罪， 前經原審於民國97年7月29
    日以97年度訴字第215 號刑事判決判決甲○○連續犯詐欺取
    財罪，處有期徒刑1年，緩刑5年，並於緩刑期內支付被害人
    一定金額， 於97年8月22日判決確定，有該宣示判決筆錄在
    卷可稽。惟查依卷附相關資料，並無受刑人未履行緩刑宣告
    附帶條件且情節重大之事證，聲請人亦未提出相關資料以實
    其說， 無從認定受刑人有違反刑法第75條之1第1項第4款、
    第74條第2項第3款撤銷緩刑宣告之原因，至受刑人經原審檢
    察官傳喚未到，復派警拘提無著， 並非屬刑法第75條之1所
    規定得撤銷其緩刑宣告之原因，自不得據此撤銷其上開緩刑
    之宣告，原審本同上之見解，以聲請人未提出證據證明受刑
    人有違反緩刑宣告附帶條件事實，聲請人前開聲請，於法尚
    有未合，裁定聲請駁回，依法並無不合。
三、檢察官抗告意旨略以：本件受刑人經傳拘無著，且未依緩刑
    宣告附帶條件履行之事實， 有本署97年度執聲字第554號卷
    內資料可查，是以受刑人並未履行緩刑宣告附帶條件，其違
    反之情節應屬「情節重大」，原裁定為駁回聲請尚有未洽，
    指摘原裁定不當。惟查， 該署97年度執聲字第554號卷內並
    無受刑人未履行緩刑宣告附帶條件之資料，有該卷宗可稽，
    而受刑人傳拘無著則非屬刑法第75條之1 所規定得撤銷其緩
    刑宣告之原因，已如上述，本件檢察官抗告意旨指摘原裁定
    不當為無理由，應予駁回。
據上論斷，應依刑事訴訟法第412條，裁定如主文。
中    華    民    國    98    年    2     月    18    日
                    刑事第八庭  審判長法  官  鄭文肅
                                      法  官  劉嶽承
                                      法  官  楊貴志
以上正本證明與原本無異。
不得再抗告。
                                      書記官  吳鎮鑫
中    華    民    國    98    年    2     月    18    日


司法院資訊處製作；財團法人民間司法改革基金會備份。
